# ata 2018-07-19

Presentes:

- fczuardi
- caster (lucas)
- igor
- zsinx6 (lucas)
- luizm
- vrech
- miky (marcelo)
- heitor
- leticia
- paula

## última reunião

A reunião de hoje começou com a discussão do progresso pelo grupo desde a última reunião, como a reunião anterior foi orientada pela discussão do espaço e cada um ficou responsável pela pesquisa de um local pudemos traçar a evolução na busca por locais e para o hackerspace em geral desde a primeira reunião:

- Resoluções de espaço:
    - grokmaker
        - eles estão seguindo uma linha divergente da nossa
    - onovolab (parceria)
        - estamos em ritmos muito diferentes para funcionar
    - onovolab (espaço)
        - muito caro para podermos financiar, e espaço pequeno para valer a pena
    - USP
        - os responśaveis pelo campus2 não estiveram presentes e nem informaram os avanços
    - espaços residenciais
        - edicula - R$500~600, bem localizados, mas espaço comunitarios e pequenos apesar de barato
        - sala comercial - R$500~600, bem localizado, mas menor que opção acima e complicado fazer atividade fora do horário comercial
        - casa - R$750~1000 - espaço bom, bem localizado, porém muito caro
        - wonami (espaço no centro do lucas)
            - bem localizado, mantido pelo Lucas, espaço grande que o Lucas quer ocupar com diversas atividades, incluindo o hackerspace. Lucas disposto a seder espaço por preço baixo ou na faixa. hackerspace tem a opção de o tempo que quiser
            
Além disso foi votado e o luiz menezes se tornou o novo tesoureiro provisório (até que os cargos do hackerspace sejam melhor definidos) Ele fez uma análise de preços relacionando os gastos e opções em cada espaço
- Análise de gastos
    - https://docs.google.com/spreadsheets/d/1dLWMFuctxfCqsHwzUc56aYxvJtEQAq8_5lVQ6lpsPLM/edit#gid=1296099337    
- Imagem para  divulgação
    - foi votado um nome provisório até que um outro seja decidido para que seja possível a criação de uma imagem para auxiliar na divulgação do espaço  
    - o nome escolhido foi Hackerspace Sanca
    
- multirão ao wonami
    - foi votado que um final de semana será escolhido para auxiliar o lucas em algumas tarefas que ele gostaria de realizar no espaço como pintura e desenvolvimento de horta solidária
    - isso nos aproxima do espaço e nos torna um fator que constroi o espaço
    - vamos ajudar o lucas num lugar que usaremos
    - vamos nos instalar no espaço pelo menos provisóriamente
    
- tesoureiro
    - foi decidido por unanimidade que o luiz menezes é o tesoureiro do espaço
    - foi decidido que não haverão outras pessoas assumindo o cargo
    - o título é provisório e é o único cargo existente no hackerspace enquanto não for estabelecida uma reunião para isso
    
- espaço @ wonami
    - foi decidido que o grupo migrará para o wonami para a construção de um hackerspace visto que não há necessidade de se manter lá caso não funcione. A ideia é legal e pode ser muito bem utilizado, mas ficam algumas questões
        - tenhamos 1 sala trancada só do hackerspace 
        - podemos sair a qualquer hora
        - sem pagar aluguel até que seja decidido que vamos nos estabelecer lá, a estimativa é pagarmos o equivalente a diferença entre o local em que o lucas mora hoje e o aluguel do espaço a prióri
        - o lucas deve manter esse espaço para o hackerspace e os demais grupos devem realizar as atividades no hackerspace
        - possíveis problemas:
            - pessoas alérgicas aos cachorros (que são lindissimos por sinal)
            - grupos ocupando o espaço e não o considerando como um hackerspace e sim como um espaço exclusivo do grupo
    
- chamada de fundadores
    - foi discutido que o hackerspace está progredindo muito rápido e precisamos fazer uma chamada de fundadores para decidir o preço baseada no número de membros atual o mais rápido possível
    - o preço será mantido até uma renião de reajuste
    - a reunião definirá quem são os membros iniciais na fundação do hackerspace, formas de pagamento e por fim o papel de um membro associado para o hackerspace
    - a reunião deve ser marcada com um mês de antecedencia
    - ela deve ser realizada até o final de agosto visto que estamos em rápido desenvolvimento
    
    
- financiamento
    - o projeto de crowdfunding está rolando e esperamos avanços rápidos nele

- pequenas decisões
    - seguem as decisões tomadas por votação
        - o Lucas Troller e o Zé sugeriram uma lista de emails que dê mais privacidade, foi aprovado desde que eles toquem o projeto (o prazo não foi definido)
        - Foi definido que as votações sejam feitas com base numa fila de importancia, não ficando esclarecido se as decisões mais importantes devem ser agregadas, não foi definido se elas serão tomadas primeiro ou depois
        - foi definido um canal de comunicação no qual serão encaminhadas apenas as informações mais importante para permitir que elas não se percam no meio de conversas aleatórias no grupo