# Hackerspace em Sanca

## Pauta:

### O que é um hackerpace? Overview e Design Patterns

  - http://files.pplware.com/files/others/Hacker-Space-Design-Patterns_www.pplware.com.pdf

  - https://garoa.net.br/wiki/Como_criar_um_hackerspace

  - https://garoa.net.br/wiki/Hackerspace_Design_Patterns

  - https://events.ccc.de/congress/2007/Fahrplan/attachments/1003_Building%20a%20Hacker%20Space.pdf

  - https://www.noisebridge.net/wiki/Hackerspace_Infos

  - https://www.noisebridge.net/wiki/Noisebridge_Vision

### Canais de comunicação

### Carta de apresentação

### O nome

  - https://lhc.net.br/wiki/Sugest%C3%A3o_de_Nomes

  - https://garoa.net.br/wiki/Escolha_do_Nome

  - http://www.saocarlos.sp.gov.br/index.php/cidade.html

  - http://www.saocarlos.sp.gov.br/index.php/simbolos-civicos/115270-simbolos-civicos.html

  - https://pt.wikipedia.org/wiki/S%C3%A3o_Carlos#Cultura

### Frequencia de reunioes

### Membros associados (?)

### Possiveis custos

### E-Zine (futuro)

### ONOVOLAB


## ATA REUNIÃO 28/06/2018 19:30

### Presentes

  - Renata
  - Vrech
  - Estevam
  - Zé
  - Tiago Toledo
  - Lucas
  - Luiz

###  HackerSpace Design Patterns

Os membros iniciam a reunião conversando sobre o que eles ja sabem sobre hackerspaces e apontando que eles esperam de um, seguem as resoluções:

O que é um hackerspace?

    Espaço colaborativo no qual a comunidade e os membros desenvolvem atividades e 
   
O que esperamos de um hackerspace?

    espaço coletivo

    pessoas empolgadas

    projetos realizados

    infraestrutura

    convívio social

    liberdade

    autonomia


Neste ponto da reunião ocorre uma contextualização referente como Garoa Hacker Clube e o LHC

Os membros voltam à discussão sobre design patterns, padrões comuns à um hackerspace - Design Patterns

### Padrão de sustentabilidade:

  - INFRA-ESTRUTURA:

    É discutida à possibilidade de definir uma timeline para o estudo e realização do hackerspace em até 6 meses

    1. Votação de em 6 meses ter infraestrutura, isso ainda não ficou definido vai ser votado na próxima reunião

    2. Prazo para assembleia de fundação , isso vai ser definido na próxima reunião

    3. tem que ter o fiador se for no estilo república, ponto levantado se caso for alugado um espaço


    O grupo presente levantou o que é estritamente necessário para um lugar abrigar um hackerspace:

    - energia
    - água
    - internet
    - sala
    - banheiro
    - acessibilidade (ser fácil de chegar, locomoção, financeiro)
    - valor


    Foram levantadas então as existentes possibilidades para a a abrigação do projeto e pessoas se dispuseram a estudar mais sobre cada local.

    - ONOVOLAB (parceria) - Responsáveis: Vrech e Renata

    - ONOVOLAB (aluguel) - Responsáveis: Vrech e Renata

    - USP (Campus 2) - Responsáveis:  Renata e Tiago (última opção, ver se nada der certo falar com o Prof. Simões)

    - edícula/aluguel - Responsáveis: Lucas, Luiz, Zé

    - república - Responsáveis: Lucas, Luiz, Zé

    - Grok - Responsáveis: Renata



Por fim, foram realizadas votações que  auxiliarão a continuidade do projeto:
    
1. Foi votado, por consenso, que as reuniões vão acontecer a cada duas semanas a partir de agosto por conta das férias.

1. Vrech e Lucas vão escrever a carta de apresentação até dia 05/07. A carta rascunhada será colocada para edição de todos no grupo do telegram

2. Foi definido por unanimidade que o dia das reuniões vai ser escolhido através de um doodle que será disponibilizado no grupo do Telegram.

3. Por enquanto a comunicação do grupo se dará pelo Telegram




